臺灣高等法院刑事判決　　　　　　　　　九十年度上易字第二六三八號
　　上　訴　人
　　即　被　告　乙○○
右上訴人，因侵占案件，不服台灣桃園地方法院，八十九年度易字第一五三五號，中
華民國九十年四月二十六日第一審判決（起訴案號：台灣桃園地方法院檢察署八十九
年度偵字第七０五二號）提起上訴，本院判決如左：
    主  文
上訴駁回。
    事  實
一、乙○○基於意圖為自己不法所有之概括犯意，利用其在台北縣林口鄉○○村○○
    ○路○段一一二號采豐怡裝潢實業有限公司（下稱采豐公司）任業務員一職，負
    責洽談業務及向客戶收取工程款或保證金等事宜期間，先後於：(1)民國八十八年
    九月十三日將鄭祺堂之工程款新台幣（下同）十萬元；(2)八十八年十月間將丙○
    ○之保證金二萬元；(3)八十八年十月間將許慈惠之保證金二萬元；(4)八十八年十
    月二十七日將鄭祺堂之工程款十萬元；共計二十四萬元，連續以變易持有為自己
    所有之犯意，擅自挪用，而侵占入己。
二、案經采豐公司代表人丁○○訴由桃園縣警察局龜山分局報請臺灣桃園地方法院檢
    察署檢察官偵查起訴。
    理  由
一、訊據上訴人即被告乙○○（下稱被告）對於右揭(1)(4)之侵占事實坦承不諱，辯稱
    ：因公司積欠伊薪津無法生活，所以先保留這些款項挪用擬俟發薪後交還公司。
    然公司已倒找不到負責人，無從和解，按被告侵占公款核與告訴人采豐公司代表
    人丁○○於原審之指訴情節相符。被告雖矢口否認亦有右揭(2)(3)之侵占事實，辯
    稱：丙○○之保證金是開支票的，伊有交給采豐公司，是丁○○本人親收的，伊
    亦沒有挪用許慈惠的保證金二萬元等詞云云，惟查，被告此部分之犯行，業據告
    訴人采豐公司代表人丁○○已指訴綦詳，並經被告於警訊中亦已坦承無訛，被告
    嗣於本院審理中始另翻異前詞，否認有此部分事實，所舉證人甲○○經本院訊問
    結果無從作為有利被告之認定，另聲請傳訊被害人丁○○已不知去向，吉昌大廈
    住戶許慈惠無住址可傳訊，證人丙○○待證事項不明，無再傳訊必要，事證已足
    ，所辯核與卷證不符已不足採取。此外，本件復有被告所書立之切結書、本票影
    本等附卷可參，事證明確，被告右揭犯行足堪認定。
二、核被告乙○○係從事業務之人右揭所為，係犯刑法第三百三十六條第二項之業務
    侵占罪。被告先後多次侵占犯行，時間緊接，觸犯基本構成要件同一罪名，顯係
    基於概括犯意反覆為之，應依刑法第五十六條連續犯規定以一罪論擬，並加重其
    刑。
三、原審依調查結果適用刑法第五十六條、第三百三十六條第二項罰金罰鍰提高標準
    條例第一條前段審酌被告犯後態度，並參其犯罪動機、手段、目的、品性、素行
    等一切情狀，量處有期徒刑八月，以資儆懲。經核認事用法並無不合。被告上訴
    意旨，否認有不法所有意圖，然其在警訊至原審未作此抗辯，且就侵占總額與被
    害人和解交互計算，開立本票及切結書交付，足認事後抗辯出於延滯訴訟，所辯
    無足取，上訴核無理由，應予駁回。
四、被告經合法傳喚，無正當理由，未於言詞辯論期日到庭，爰不待其陳述逕行判決
    。
據上論斷，應依刑事訴訟法第三百六十八條、第三百七十一條判決如主文。
本案經檢察官李良忠到庭執行職務。
中      華      民      國      九十一  年      三      月      六      日
                            臺灣高等法院刑事第十八庭
                                審判長法  官  吳      敦
              法  官  劉  慧  芬
                                      法  官  吳  明  峰
右正本證明與原本無異。
不得上訴。
                                      書記官  李  華  安
中      華      民      國      九十一  年      三      月      六      日
本案論罪科刑法條全文：
刑法第三百三十六條
對於公務上或因公益所持有之物，犯前條第一項之罪者，處一年以上七年以下有期徒
刑，得併科五千元以下罰金。
對於業務上所持有之物，犯前條第一項之罪者，處六月以上五年以下有期徒刑，得併
科三千元以下罰金。
前二項之未遂犯罰之。
